【裁判字號】    97,交易,68
【裁判日期】    971023
【裁判案由】    過失致死
【裁判全文】
臺灣基隆地方法院刑事判決              97年度交易字第68號
公  訴  人  臺灣基隆地方法院檢察署檢察官
被      告  乙○○
上列被告因過失致死案件，經檢察官提起公訴（97年度偵字第
1336號），被告就被訴事實為有罪之陳述，本院裁定改依簡式審
判程序審理後判決如下：
    主  文
乙○○因過失致人於死，處有期徒刑伍月，如易科罰金，以新臺
幣壹仟元折算壹日。緩刑貳年。
    事  實
一、乙○○於民國97年3月14日上午9時55分許，駕駛車號9B─
    4138號自小客車，沿台北縣貢寮鄉○○○○道由貢寮往福隆
    方向行駛時，途經台2丙線27.8公里處無號誌彎道交岔路口
    時，本應注意減速慢行，且應注意車前狀況，並隨時採取必
    要之安全措施，依當時之天候、路況，亦無不能注意之情事
    ，竟疏未注意車前狀況與減速慢行，而與林登煌所騎乘，由
    台北縣貢寮鄉台2丙線下雙溪25號之路旁岔路由東北往西南
    方向駛出之車號POO─732號重型機車發生碰撞，致林登煌身
    體多處受傷，經送往基隆長庚醫院急救，仍因多處骨折及外
    傷而休克死亡。乙○○因未帶手機，請現場目擊者報警處理
    ，警方據報到場處理，乙○○於車禍發生後停留在現場，並
    於警員前往現場處理時，當場承認為肇事人，並接受裁判。
二、案經乙○○自首暨臺北縣政府警察局瑞芳分局報告臺灣基隆
    地方法院檢察署檢察官偵查起訴。
    理  由
壹、程序事項
    被告乙○○所犯者非為死刑、無期徒刑、最輕本刑為3年以
    上有期徒刑之罪或高等法院管轄第一審案件，其於準備程序
    進行中，先就被訴事實為有罪之陳述，經告知其簡式審判程
    序之旨，並聽取公訴人、被告之意見後，本院業已依刑事訴
    訟法第273條之1第1項之規定，裁定以簡式審判程序進行本
    案之審理。
貳、實體事項
一、上揭事實，業據被告乙○○於本院準備程序及審理時坦承不
    諱，核與證人羅福於警詢及檢察官偵查時所證述情節相符，
    並有道路交通事故現場圖、道路交通事故調查報告表(一)(二)、
    臺灣基隆地方法院檢察署相驗屍體證明書、現場相片24 張
    與現場勘查相片42張等附卷可稽。又被害人林登煌因本件車
    禍受傷死亡，亦經臺灣基隆地方法院檢察署檢察官督同檢驗
    員相驗屬實，製有相驗筆錄、相驗屍體證明書、勘驗筆錄、
    檢驗報告書等在卷可憑。按行經彎道、坡路、狹路、狹橋、
    隧道、學校、醫院標誌之路段、道路施工路段、泥濘或積水
    道路、無號誌之交岔路口及其他人車擁擠處所，或因雨霧致
    視線不清或道路發生臨時障礙時，均應減速慢行，作隨時停
    車之準備，且汽車行駛人，駕駛人應注意車前狀況，並隨時
    採取必要之安全措施，道路交通安全規則第93條第1項第2款
    、第94條第3項分別定有明文，被告駕駛自小客車自應注意
    上開規定，而依當時天候雖陰天，然有日間自然光線，且為
    縣道路面無缺陷、無障礙物、視距良好，並無使其不能注意
    之情形，竟疏未減速慢行（依道路交通規則第93條第1項第1
    款規定，在未劃設車道線之行車時速不得超過50 公里，起
    訴誤載為超速行駛），復未注意車前狀況，致所駕駛之自小
    客車撞擊被害人，其對於本案車禍之發生有過失至為明確（
    被告本案車禍肇事次因），臺灣省基宜區車輛行車事故鑑定
    委員會亦定同此鑑定，有該會北縣鑑字第970571 號鑑定意
    見書在卷足佐，且其過失與被害人死亡間，有相當因果關係
    。又「轉彎車應讓直行車先行。但直行車尚未進入交岔路口
    ，而轉彎車已達中心處開始轉彎，直行車應讓轉彎車先行。
    」道路交通安全規則第102條第6款亦有明文。本案依道路交
    通事故現場圖所示及證人所述，被害人無照駕駛普通重型機
    車，於無號誌交岔路口，支線道轉彎車未讓幹線道直行車先
    行，是被害人因而遭被告駕駛自小客車撞擊受傷，依前引鑑
    定報告雖認係本案肇事主因，然此並無解於被告上開過失致
    死責任，附此敘明。綜上證據，被告之犯行洵堪認定，應依
    法論科。
二、核被告乙○○為，係犯刑法第276條第1項之因過失致人於死
    罪。又被告於車禍發生後停留在現場，於警員前往現場處理
    時，當場承認為肇事人，並接受裁判，此有台北縣政府警察
    局瑞芳分局道路交通事故肇事人自首情形記錄表附卷可憑，
    亦據被告供述明確，合於自首之要件，爰依刑法第62條前段
    減輕其刑。爰審酌被告因一時疏忽，釀成車禍，然其為本案
    車禍發生肇事次因，被害人對本案車禍發生與有過失，且所
    為雖致被害人林登煌死亡，造成被害人家屬心靈上不可抹滅
    之傷痛，然其業與被害人家屬達成和解，有台北縣貢寮鄉調
    解委員會調解書影本1紙在卷可憑，及被告犯後坦承犯行，
    態度良好等一切情狀，量處如主文所示之刑，併諭知易科罰
    金之折算標準。末查被告前未曾因故意犯罪受有期徒刑以上
    刑之宣告，有臺灣高等法院被告前案紀錄表在卷可按，信其
    經此教訓，當知所警惕，而無再犯之虞，因認所宣告之刑以
    暫不執行為適當，爰併予宣告緩刑2年，以勵自新。
三、據上論斷，應依刑事訴訟法第273條之1第1項、第299條第1
    項前段，刑法第276條第1項、第41條第1項前段、第62條前
    段、第74條第1項第1款，刑法施行法第1條之1，判決如主文
    。
本案經檢察官甲○○到庭執行職務。
中    華    民    國    97    年    10    月    23    日
                  交通法庭法  官  陳伯厚
以上正本證明與原本無異。
如不服本判決應於收受本判決後10日內向本院提出上訴書狀，其
未敘述上訴理由者，並得於提起上訴後10日內向本院補提理由書
狀（均須按他造當事人之人數附繕本）「切勿逕送上級法院」。
中    華    民    國    97    年    10    月    23    日
                          書記官  黃士元
附錄論罪法條
刑法第276條第1項
因過失致人於死者，處 2 年以下有期徒刑、拘役或 2 千元以下
罰金。


司法院資訊處製作；財團法人民間司法改革基金會備份。
